【裁判字號】    97,執消債更,55
【裁判日期】    990302
【裁判案由】    更生事件
【裁判全文】
臺灣士林地方法院民事裁定          97年度執消債更字第55號
異  議  人  台北富邦商業銀行股份有限公司
法定代理人  韓蔚廷
上列當事人就債務人甲○○聲請更生事件，對本院公告之債權表
提出異議，本院裁定如下：
    主  文
本件異議駁回。
異議費用由異議人負擔。
    理  由
一、本件聲明意旨略以：鈞院裁定開始更生後，因債務人匿報異
    議人之債權，使鈞院無從知悉異議人亦為債權人之一，故異
    議人自無從接奉更生開始之裁定，更無法得知應向鈞院申報
    、補報債權之期間，全然喪失陳（補）報債權之機會，導致
    更生方案無從受償，影響甚鉅。是異議人確有不可歸責於己
    之事由，盼賜准重新陳報債權。為此，向本院提出異議云云
    。
二、按法院裁定開始更生程序後，應即將下列事項公告之：三申
    報、補報債權之期間及債權人應於期間內向監督人申報債權
    ；未選任監督人者，應向法院為之；其有證明文件者，並應
    提出之；四不依前款規定申報、補報債權之失權效果。前項
    第3 款申報債權之期間，應自開始更生程序之翌日起，為10
    日以上20日以下；補報債權期間，應自申報債權期間屆滿之
    翌日起20日以內。第1 項公告及債權人清冊應送達於已知住
    居所、事務所或營業所之債權人，該公告另應送達於債務人
    。消費者債務清理條例第47條第1 項第3 款、第4 款、第2
    項定有明文。經查，本院裁定債務人甲○○開始更生程序後
    ，於民國97年12月22日將下列事項公告之：債權人應於98年
    1 月1 日前，向本院申報債權，有補報債權之必要者，應於
    98年1 月10日前，向本院補報債權，其有債權證明文件者，
    並應提出；債權人不依前項申報、補報債權者，於債務人依
    更生條件全部履行完畢後，其債權視為消滅。復查，本件異
    議人並非債務人陳報之債權人〈見本院97年度消債更字第21
    號卷（下稱本院卷）第26至31頁〉，且參諸財團法人金融聯
    合徵信中心債務人綜合信用報告（見本院卷第55至55-5頁）
    ，亦未記載異議人為債權人，顯見即使異議人主張其對債務
    人之債權為真實，應認非「已知住居所、事務所或營業所之
    債權人」，本院未將該公告送達給異議人，仍屬合法，異議
    人仍應於該公告期間內申報及補報債權。
三、次按對於債權人所申報之債權及其種類、數額或順位，債務
    人或其他債權人得自債權表送達之翌日起，監督人、管理人
    或其他利害關係人得自債權表公告最後揭示之翌日起，於10
    日內提出異議，消費者債務清理條例第36條第1 項定有明文
    。又前項異議，由法院裁定之，並應送達於異議人及受異議
    債權人，復為同條第2 項所明定。查異議人並未在上開公告
    期間內申報及補報債權，不能認係消費者債務清理條例第36
    條第1 項規定之「其他債權人」，即異議人主張其未及時申
    報及補報債權，應認異議人為其他利害關係人。再本院於98
    年3 月30日公告債權表，並於98年4 月1 日於臺北市內湖區
    公所揭示，而異議人於99年2 月8 日始對本院公告之債權表
    提出異議，此有區公所回函及異議狀所蓋本院收狀戳章（見
    本院97年度執消債更字第55號卷第123 、151 頁），附卷可
    憑，是異議人之異議顯已逾法定10日之不變期間，揆諸首揭
    規定，其異議不合法，應予裁定駁回。另按債務人依更生條
    件全部履行完畢者，除本條例別有規定外，已申報之債權未
    受清償部分及未申報之債權，均視為消滅。但其未申報係因
    不可歸責於債權人之事由者，債務人仍應依更生條件負履行
    之責，消費者債務清理條例第73條亦有明定，從而，異議人
    若符合上開規定，其權利亦不因債務人更生方案履行完畢而
    受影響，併此敘明。
四、爰裁定如主文。
中    華    民    國    99    年    3     月    2     日
                  民事第三庭  司法事務官  吳嘉雯
上為正本係照原本作成。
如不服本裁定，應於裁定送達後10日內，以書狀向本院提出抗告
，並繳納抗告費新臺幣1千元。
中    華    民    國    99    年    3     月    2     日
                              書  記  官  羅伊安

司法院資訊處製作；財團法人民間司法改革基金會備份。
